【裁判字號】    92,訴,129
【裁判日期】    920521
【裁判案由】    毒品危害防制條例
【裁判全文】
臺灣高雄地方法院刑事判決                          九十二年度訴字第一二九號
    公  訴  人  臺灣高雄地方法院檢察署檢察官
    被      告  甲○○
右列被告因違反毒品危害防制條例案件，經檢察官提起公訴（九十一年度毒偵字第七
一七六號），本院判決如左：
    主  文
甲○○連續施用第一級毒品，處有期徒刑捌月。
    事  實
一、甲○○前於八十七年間因施用毒品案件，經臺灣高雄地方法院檢察署檢察官聲請
    本院於八十七年七月十七日以八十七年毒聲字第一一四二號裁定送勒戒處所觀察
    、勒戒後，認有繼續施用毒品之傾向，再經檢察官聲請本院於八十七年八月六日
    以八十七年毒聲字第一六四二號裁定令入戒治處所施以強制戒治，於強制戒治期
    滿後，經檢察官於八十九年七月二十七日以八十九年度戒毒偵字第八○八號為不
    起訴處分確定。詎其明知海洛因業經公告列為毒品危害防制條例第二條第二項第
    一款之第一級毒品，不得非法持有、施用，竟猶不知戒絕悔改，仍基於施用第一
    級毒品海洛因之概括犯意，自九十一年八月二十七日起至九十二年四月十六日止
    ，連續於前揭時日內，先後在高雄縣鳳山市○○路一二六號九之三室房間內等處
    ，將第一級毒品海洛因粉末摻入香煙內吸食或以注射針筒注射之方式，連續施用
    第一級毒品海洛因多次，嗣分別於九十一年八月二十七日下午五時許，為警通知
    其前往高雄縣鳳山市○○路○段一八八號高雄縣警察局鳳山分局採尿後檢驗結果
    呈嗎啡陽性反應而查獲。再於九十二年四月十六日，為警在高雄縣鳳山市○○路
    一二六號九之三室查獲。
二、案經高雄縣警察局鳳山分局移送臺灣高雄地方法院檢察署檢察官偵查起訴。
    理  由
一、右揭犯罪事實，業據被告甲○○於本院審理時坦承不諱，被告於九十一年八月二
    十七日為警查獲時，所採集之尿液，經送驗結果，呈嗎啡陽性反應，有台灣檢驗
    科技股份有限公司九十一年九月六日編號ＫＺ000000000000號濫用
    藥物尿液檢驗報告各一紙在卷可稽，而海洛因施用入人體後水解還原成嗎啡，再
    循嗎啡之代謝方式排出體外，已據行政院衛生署藥物食品檢驗局（73）藥檢壹字
    第０三０二二一號函敘明綦詳，被告上開自白與事實相符，自可採為認定事實之
    依據，其前開連續施用第一級毒品犯行，堪以認定。再查，被告前於八十七年間
    因施用毒品案件，經檢察官聲請本院於八十七年七月十七日以八十七年毒聲字第
    一一四二號裁定送勒戒處所觀察、勒戒後，認有繼續施用毒品之傾向，再經檢察
    官聲請本院於八十七年八月六日以八十七年毒聲字第一六四二號裁定令入戒治處
    所施以強制戒治，於強制戒治期滿後，經檢察官於八十九年七月二十七日以八十
    九年度戒毒偵字第八○八號為不起訴處分確定等事實，有該不起訴處分書及本院
    被告院內索引卡紀錄表、臺灣高等法院被告全國前案紀錄表、臺灣高雄地方法院
    檢察署刑案資料查註紀錄表各一份在卷可稽，被告於觀察勒戒、強制戒治期滿經
    檢察官不起訴處分後，五年內再犯本件施用第一級毒品犯行，事證明確，應依法
    予以論罪科刑。
二、查海洛因、安非他命分別係毒品危害防制條例第二條第二項第一款、第二款所稱
    之第一、二級毒品，均不得持有、施用。次按犯毒品危害防制條例第十條施用第
    一、二級毒品罪者，依同條例第二十條第一項、第二項後段、第二十三條第一項
    、第二項前段規定，檢察官應先將被告送勒戒處所觀察、勒戒，經觀察、勒戒後
    ，認有繼續施用毒品傾向者，應由檢察官聲請法院裁定令入戒治處所施以強制戒
    治，強制戒治期滿或交付保護管束期滿，始得由檢察官為不起訴處分。而依上開
    規定為不起訴處分後，五年內再犯同條例第十條施用第一、二級毒品罪者，除由
    檢察官聲請法院裁定先令入戒治處所施以強制戒治外，刑責部分仍應依通常刑事
    訴訟程序追訴處罰，此觀同條例第二十三條第二項規定自明。本件被告前既已因
    施用毒品案件，經本院送勒戒處所觀察、勒戒後，認有繼續施用毒品傾向，再裁
    定施以強制戒治，於強制戒治期滿後，經檢察官不起訴處分確定在案，其於不起
    訴處分確定後五年內再犯本件施用第一級毒品犯行，依法即應予以論罪科刑，故
    核被告所為，係犯毒品危害防制條例第十條第一項施用第一級毒品罪，又被告先
    後多次施用第一級毒品海洛因之犯行，時間緊接，且反覆為之，所犯又係同一罪
    名之罪，顯係基於概括犯意為之，應依連續犯規定論以一罪。至被告持有第一級
    毒品後進而施用，其持有之低度行為均應被施用之高度行為所吸收，故不另論其
    持有毒品罪。公訴人雖僅就被告九十一年八月二十七日施用第一級毒品之犯行起
訴，而就被告自九十一年八月二十八日起至九十二年四月十六日止之施用第一級
    毒品之犯行未據起訴，惟此部分之犯與已起訴部分之犯罪事實有連續犯之裁判上
    一罪關係，檢察官就犯罪事實一部起訴者，依刑事訴訟法第二百六十七條規定，
    其效力及於全部，既經查明，本院自應併予審究，併此敘明。爰審酌被告前有殺
    人未遂前科（不構成累犯），有臺灣高等法院被告全國前案紀錄表及臺灣高雄地
    方法院檢察署刑案資料查註紀錄表各一份在卷可稽，素行不佳，其於毒品危害防
    制條例施行後復因施用毒品，經勒戒、觀察及強制戒治，由檢察官為不起訴處分
    確定後，仍未戒絕毒品，再犯相同之罪，顯見其無戒毒悔改之意，有再入監矯治
    必要，並念其施用毒品乃自戕一己之身體健康，尚未害及他人，且其犯後已坦承
    犯行，態度良好等一切情狀，量處如主文所示之刑，並定其應執行之刑。
據上論斷，應依刑事訴訟法第二百九十九條第一項前段，毒品危害防制條例第十條第
一項、第二十三條第二項，刑法第十一條前段、第五十六條，判決如主文。
本案經檢察官楊碧瑛到庭執行職務。
中      華      民      國      九十二      年    五    月    二十一    日
              臺灣高雄地方法院刑事庭
                                      法  官    涂裕洪
右正本證明與原本無異。
如不服本判決，應於判決送達後十日內，向本院提出上訴狀。
                                      書記官    賴佳慧
中    華    民    國      九十二     年      五     月      二十三      日
附錄本判決論罪法條：
毒品危害防制條例第十條第一項：
  施用第一級毒品者，處六月以上五年以下有期徒刑。


司法院資訊處製作；財團法人民間司法改革基金會備份。
